臺灣屏東地方法院刑事判決　　　　　　　 94年度訴字第977號
公　訴　人　臺灣屏東地方法院檢察署檢察官
被　　　告　甲○○
公設辯護人　乙○○
上列被告因違反槍砲彈藥刀械管制條例案件，經檢察官提起公訴
（94年度偵字第3899號），本院判決如下：
    主  文
甲○○未經許可，持有可發射子彈具有殺傷力之改造手槍，處有
期徒刑壹年拾月，併科罰金新臺幣拾萬元，罰金如易服勞役，
以罰金總額與六個月之日數比例折算。扣案仿BERETTA 廠84型半
自動手槍之改造手槍（槍枝管制編號：0000000000號
）壹把沒收。
    事  實
一、甲○○知悉具有殺傷力之槍枝為違禁物，未經許可，不得持
    有，竟基於未經許可持有具殺傷力改造手槍之犯意，於民國
    94年4 月底某日凌晨2 、3 時許，在坐落高雄市之黎舍舞廳
    ，以新臺幣（下同）50,000元之代價，向綽號「鴨蛋」之不
    詳姓名成年男子購買以仿BERETTA 廠84型半自動手槍製造之
    玩具槍所改造，具有殺傷力之改造手槍1 把（槍枝管制編號
    0000000000號），並藏置在其位於屏東市○○里○○路676
    巷14號住處房間內而持有之，旋於94年8 月11日下午5 時10
    許，為警持本院核發之搜索票在上址查獲，扣得上開手槍1
    把。
二、案經屏東縣警察局屏東分局報告臺灣屏東地方法院檢察署檢
    察官偵查起訴。
    理  由
一、訊據被告甲○○對其前揭時地自綽號「鴨蛋」之不詳姓名成
    年男子購得上開具殺傷力之改造手槍，並於持有中為警查獲
    之事實均自白不諱，並有扣案改造手槍1 把，經送內政部刑
    事警察局鑑定結果，該手槍係由仿BERETTA 廠84型半自動手
    槍製造之金屬玩具手槍，換裝土造金屬滑套、槍機、撞針、
    槍管而成之改造手槍，機械性能良好，可擊發適用之子彈，
    認具殺傷力等情，有該局94年9 月8 日，刑鑑字第09401283
    85號槍彈鑑定書附卷可憑（詳偵卷第15頁以下），堪予認定
    。茲以有殺傷力之槍枝乃對於人體存有極高危險，嚴重影響
    社會治安之物，未經許可，不得持有，以被告甲○○乃71年
    12月5 日出生，時已成年，並受有高中肄業教育程度之人，
    自無不知之理，竟仍無故持有前開槍枝，是本件被告犯罪事
    證已臻明確，應依法論科。
二、按可發射子彈、具有殺傷力之改造手槍為槍砲彈藥刀械管制
    條例第4 條第1 項第1 款規定之槍枝，非經中央主管機關許
    可，不得持有，同條例第5 條定有明文。核被告甲○○所為
    ，係犯違反槍砲彈藥刀械管制條例第8 條第4 項、第1 項之
    未經許可，持有可發射子彈，具有殺傷力之改造手槍罪。又
    被告甲○○未經許可持有可發射子彈具有殺傷力改造手槍之
    行為，所犯為法定本刑3 年以上10年以下有期徒刑，併科新
    臺幣700 萬元以下罰金之重罪，然以被告甲○○前揭時間犯
    罪時，年甫22歲，成年後除因施用毒品經法院裁定送觀察勒
    戒之保安處分者外，尚無任何因犯罪經法院判刑之紀錄，有
    臺灣高等法院被告前案紀錄表及臺灣屏東地方法院檢察署刑
    案資料查註紀錄表各1 份在卷可按，本件除據其自承因好奇
    而犯罪持有改造手槍，尚無證據可認係供自己或他人犯罪或
    預備犯罪使用，以本件犯罪之具體情狀及行為背景觀之，苟
    因此而需服3 年以上有期徒刑，確屬情輕法重，客觀上足以
    引起社會一般人之同情，縱宣告法定最低度之刑猶嫌過重，
    應依刑法第59條之規定酌減其刑。
三、爰審酌被告甲○○之年齡、品行、智識程度、犯罪持有槍枝
    之數量、目的，及犯罪對於法益所生侵害之程度，被告甲○
    ○為71年12月5 日出生、受有高中肄業教育程度而現無職業
    之人，有年籍等資料在卷可稽，其成年後無任何經法院判決
    有罪而入監執行之紀錄，有臺灣高等法院被告前案紀錄表及
    臺灣屏東地方法院檢察署刑案資料查註紀錄表各1 份在卷可
    按，又其犯罪持有改造手槍僅1 把，且無證據可認其持有之
    目的係預備供犯罪或其他不當使用，並審酌其犯罪經查獲後
    ，於偵審中均能坦認犯行，態度尚可等一切情狀，量處如主
    文所示之刑，並就併科罰金部分，諭知易服勞役之折算標準
    ，以資儆懲。
四、另扣案以仿BERETTA 廠84型半自動手槍製造之玩具槍所改造
    ，具有殺傷力之改造手槍1 把（槍枝管制編號0000000000號
    ）為依法不得持有之違禁物，已如前述，應依刑法第38條第
    1 項第1 款規定沒收之。
據上論斷，應依刑事訴訟法第299 條第1 項前段，槍砲彈藥刀械
管制條例第8 條第4 項、第1 項，刑法第11條前段、第59條、第
42條第3 項、第38條第1 項第1 款，罰金罰鍰提高標準條例第2
條，現行法規所定貨幣單位折算新臺幣條例第2 條，判決如主文
。
本案經檢察官鍾仁松到庭執行職務
中　　華　　民　　國　　94　　年　　12　　月　　28　　日
            刑事第二庭    　審判長法　官　羅森德
                                  法　官　陳海寧
                                  法　官　陳松檀
右正本證明與原本無異。
如不服本判決應於收受本判決送達後10日內向本院提出上訴書狀
，其未敘述上訴理由者，並得於提起上訴後10日內向本院補提理
由書狀（均須按他造當事人之人數附繕本）「切勿逕送上級法院
」
中　　華　　民　　國　　94　　年　　12　　月　　29　　日
                                  書記官  魏慧夷
附錄本案論罪科刑法條全文：
槍砲彈藥刀械管制條例第8條
未經許可，製造、販賣或運輸鋼筆槍、瓦斯槍、麻醉槍、獵槍、
空氣槍或第4條第1項第1款所定其他可發射金屬或子彈具有殺傷
力之各式槍砲者，處無期徒刑或5年以上有期徒刑，併科新臺幣1
千萬元以下罰金。
未經許可，轉讓、出租或出借前項所列槍枝者，處5 年以上有期
徒刑，併科新臺幣1 千萬元以下罰金。
意圖供自己或他人犯罪之用，而犯前二項之罪者，處無期徒刑或
7 年以上有期徒刑，併科新臺幣1 千萬元以下罰金。
未經許可，持有、寄藏或意圖販賣而陳列第1 項所列槍枝者，處
3 年以上10年以下有期徒刑，併科新臺幣700 萬元以下罰金。
第1 項至第3 項之未遂犯罰之。
